# 投资性房地产准则使用范围

提问人：zcza12345 时间：2015-02-10 00:13:12
在一般性企业里比须使用还是可选择使用？

回答人：chenyiwei
只要执行新企业会计准则的企业，存在投资性房地产的，都必须按照投资性房地产准则进行核算，不存在不作为投资性房地产核算的选项。